---
title: "XAI 3: Model-Agnostic methods"
output: html_notebook
---

## EXERCISE:

Apply PDP to the regression example of predicting bike rentals. Fit a random forest approximation for the prediction of bike rentals (**cnt**). Use the partial dependence plot to visualize the relationships the model learned. Use the slides shown in class as model.  

## QUESTION:

Analyse the influence of **days since 2011, temperature, humidity** and **wind speed** on the predicted bike counts.


<<<<<<< HEAD
<<<<<<< HEAD
```{r}
=======
```{r PREPROCESADO}
>>>>>>> a3dc4f3920a458c7d5f6e7cbe823a65eb5fcb43d
=======
```{r}
>>>>>>> fede69f29790df710c45f6824814175a0368f49d
library(dplyr)
library(plotly)
library(reshape2)
library(lubridate)
library(randomForestSRC)

<<<<<<< HEAD
<<<<<<< HEAD
#setwd("/Users/cmonserr/OneDrive - UPV/Trabajo_2/Asignaturas/Evaluacion de modelos/Practicas/Practica 3/Bike-Sharing-Dataset")
=======
>>>>>>> a3dc4f3920a458c7d5f6e7cbe823a65eb5fcb43d
=======
#setwd("/Users/cmonserr/OneDrive - UPV/Trabajo_2/Asignaturas/Evaluacion de modelos/Practicas/Practica 3/Bike-Sharing-Dataset")
>>>>>>> fede69f29790df710c45f6824814175a0368f49d
days <- read.csv("day.csv")
hour <- read.csv("hour.csv")

days$dteday <- as_date(days$dteday)
days_since <- select(days, workingday, holiday, temp, hum, windspeed, cnt)
days_since$days_since_2011 <- int_length(interval(ymd("2011-01-01"), days$dteday)) / (3600*24)
days_since$SUMMER <- ifelse(days$season == 3, 1, 0)
days_since$FALL <- ifelse(days$season == 4, 1, 0)
days_since$WINTER <- ifelse(days$season == 1, 1, 0)
days_since$MISTY <- ifelse(days$weathersit == 2, 1, 0)
days_since$RAIN <- ifelse(days$weathersit == 3 | days$weathersit == 4, 1, 0)
days_since$temp <- days_since$temp * 47 - 8
days_since$hum <- days_since$hum * 100
days_since$windspeed <- days_since$windspeed * 67

rf <- rfsrc(cnt~., data=days_since)

results <- select(days_since, days_since_2011, temp, hum, windspeed, cnt)
nr <- nrow(days_since)
for(c in names(results)[1:4])
{
  for(i in 1:nr){
    r <- days_since
    r[[c]] <- days_since[[c]][i]
    sal <- predict(rf, r)$predicted
    results[[c]][i] <- sum(sal) / nr
  }
}


```

<<<<<<< HEAD
<<<<<<< HEAD
=======
Con el propósito de representar los diversos efectos de las variables se representarán los diferentes PDP de las variables solicitadas. Para ello, se usarán las librerías ggplot2 y gridExtra.

```{r EJERCICIO 1, warning = FALSE}
library(ggplot2)
library(gridExtra)
a = 2700
b = 5800
p1 = ggplot() + geom_line(aes(x = days_since$days_since_2011, y = results$days_since_2011)) +
  geom_rug(mapping = aes(x = days_since$days_since_2011), sides = "b", inherit.aes = F) + xlab("Days since 2011") +
  ylab(NULL) + ylim(a,b)
p2 = ggplot() + geom_line(aes(x = days_since$temp, y = results$temp)) +
  geom_rug(mapping = aes(x = days_since$temp), sides = "b", inherit.aes = F) + xlab("Temperature") + ylab(NULL) +
  ylim(a,b)
p3 = ggplot() + geom_line(aes(x = days_since$hum, y = results$hum)) +
  geom_rug(mapping = aes(x = days_since$hum), sides = "b", inherit.aes = F) + xlab("Humidity") + ylab(NULL) +
  ylim(a,b)
p4 = ggplot() + geom_line(aes(x = days_since$windspeed, y = results$windspeed)) +
  geom_rug(mapping = aes(x = days_since$windspeed), sides = "b", inherit.aes = F) + xlab("Windspeed") + ylab(NULL) +
  ylim(a,b)
grid.arrange(p1,p2,p3,p4,ncol = 4,left = "Resultados")
```

En primer lugar, la variable en la que mayor variación se apreciaría sería los días desde 2011. En este se aprecia un crecimiento escalado, con fuertes subidas de las ventas con las jornadas entorno a los días 100 y 400. A partir del día 650, se aprecia el inicio de un fuerte descenso.

En segundo lugar, también la temperatura sería un factor influyente a la hora de analizar las ventas. Si la temperatura es de entorno a 0 grados, los alquileres rondan los 3000, mientras que si hace entorno a 20 grados los alquileres ascenden a los 5200. A paritr de los 25 grados se decrecen.

En tercer lugar, referente a la humedad, esta también afectaría a los alquileres de bicis. Si la humedad es menor al 50%, la venta se mantiene estable entorno a los 4700 usuarios. A partir de este número, la venta decrece fuertemente, llegando a los 3500 alquileres con un 100% de humedad.

Por último, huelga decir que la velocidad del viento, aunque no es el factor principal a la hora de adquirir este servicio, si que influiría bastante. Si la velocidad del viento es nula, las ventas se situarían en torno a las 4700 bicis. No obstante, a medida que aumenta este dato, menor número de alquileres se consigue, llegando hasta los 4000 alquileres con 25 km/h. A partir de esta medida, las ventas se mantienen estables, posiblemente debido a la pocas instancias con un registro superior a este. 

>>>>>>> a3dc4f3920a458c7d5f6e7cbe823a65eb5fcb43d
=======

>>>>>>> fede69f29790df710c45f6824814175a0368f49d
## EXERCISE:

Generate a 2D Partial Dependency Plot with humidity and temperature to predict the number of bikes rented depending of those parameters.

BE CAREFUL: due to the size, extract a set of random samples from the BBDD before generating the the data for the Partial Dependency Plot. 

Show the density distribution of both input features with the 2D plot as shown in the class slides. 

TIP: Use geom_tile() to generate the 2D plot. Set width and height to avoid holes. 

<<<<<<< HEAD
## QUESTION:

Interpret the results.

=======
>>>>>>> fede69f29790df710c45f6824814175a0368f49d

```{r}

sampled <- sample_n(days_since, 40)
temp <- sampled$temp
hum <- sampled$hum
th <- inner_join(data.frame(temp),data.frame(hum), by=character())
th$p <- 0

for(i in 1:nrow(th)){
  r <- days_since
  r[["temp"]] <- th[["temp"]][i]
  r[["hum"]] <- th[["hum"]][i]
  
  sal <- predict(rf, r)$predicted
  th[["p"]][i] <- sum(sal) / nr
}

```

<<<<<<< HEAD
=======
```{r}
library(ggplot2)

ggplot(th, aes(x = round(temp/3)*3, y = round(hum/8)*8, fill = p)) + geom_tile() + geom_rug(mapping= aes(x =temp), sides = "b", inherit.aes = F) + geom_rug(mapping= aes(y =hum), sides = "l", inherit.aes = F) + scale_x_continuous(limits = c(0, 33))+ scale_y_continuous(limits = c(30, 95))+xlab('Temperatura')+ylab("Humedad") + labs(fill="Número de bicicletas")
```


## QUESTION:
Interpret the results.

Según el mapa de calor obtenido, se alquilan más bicicletas cuando la temperatura está entre de 16 y 25 grados y la humedad se encuentra en el intervalo 40-60. Esto coincide con unas condiciones climáticas comunes a finales de la primavera e incluso algunos días de verano, por lo que son condiciones favorables para alquilar bicicletas.

En cambio, se alquilarán menos bicicletas cuando la temperatura está alrededor de 3 grados y la humedad es superior a 80, ya que estas condiciones coinciden con condiciones más desfavorables para realizar actividades al aire libre.
>>>>>>> fede69f29790df710c45f6824814175a0368f49d

## EXERCISE:

Apply the previous concepts to predict the **price** of a house from the database **kc_house_data.csv**. In this case, use again a random forest approximation for the prediction based on the features **bedrooms**, **bathrooms**, **sqft_living**, **sqft_lot**, **floors** and **yr_built**. 
Use the partial dependence plot to visualize the relationships the model learned.

BE CAREFUL: due to the size, extract a set of random samples from the BBDD before generating the data for the Partial Dependency Plot. 

## QUESTION:

Analyse the influence of **bedrooms, bathrooms, sqft_living** and **floors** on the predicted price.


```{r}

d <- read.csv("kc_house_data.csv")

sampled <- sample_n(d, 1000)

sampled <- select(sampled, bedrooms, bathrooms, sqft_living, sqft_lot, floors, yr_built, price)

rf <- rfsrc(price~., data=sampled)

results <- select(sampled, bedrooms, bathrooms, sqft_living, floors, price)
nr <- nrow(sampled)
for(c in names(results)[1:4])
{
  for(i in 1:nr){
    r <- sampled
    r[[c]] <- sampled[[c]][i]
    sal <- predict(rf, r)$predicted
    results[[c]][i] <- sum(sal) / nr
  }
}

```

